臺灣士林地方法院民事判決　　　　　　　100年度訴字第535號
原　　　告　黃志剛
訴訟代理人　蘇美妃律師
被　　　告　黃明華
　　　　　　黃明達
上二人共同
訴訟代理人　陳世英律師
複　代理人　侯雪芬律師
　　　　　　林矜婷律師
上列當事人間損害賠償事件，本院於民國100 年11月16日言詞辯
論終結，判決如下：
    主  文
原告之訴及假執行之聲請均駁回。
訴訟費用由原告負擔。
    事  實  及  理  由
壹、原告起訴主張：
一、被告等於民國（下同）91年間，以本院91年度裁全字第4434
    號假扣押裁定（下稱系爭假扣押裁定）為執行名義，向本院
    聲請對原告名下之土地、房屋等財產執行假扣押，經本院民
    事執行處以91年度執全字第1759號（下稱系爭假扣押執行程
    序）囑託查封登記。而前開假扣押裁定之本案訴訟，經本院
    91年度重訴字第709 號、臺灣高等法院95年度重上字第55號
    民事案件判決被告全部敗訴，並於97年1 月17日確定。被告
    於本案訴訟受敗訴判決確定後，為取回假扣押所提存之擔保
    金，乃聲請撤銷系爭假扣押裁定，亦有臺灣高等法院99年度
    抗字第876 號民事裁定可稽。
二、原告所有遭被告假扣押之5 筆土地（即坐落新北市○○區○
    ○段社后頂小段第296-12、299 、299-7 、299-11、299-3
    等地號5 筆土地，下簡稱系爭5 筆土地），先後於92年、94
    年間經台北縣政府公告徵收，原告原可領取地價補償費，因
    系爭5 筆土地遭被告不當假扣押而受有無法使用地價補償費
    之損害，其造成損害之時間為原告原可領取地價補償費之日
    起至98年8 月13日原告領回遭假扣押款項之日止。原告受損
    害情況分述如下：
（一）系爭第296-12、299 、29 9-7、299-11等地號4 筆土地，
      原可於92年9 月24日領取地價補償費622 萬5,600 元，依
      法定利率5 ％計算，原告就此部分所受損害為新臺幣（下
      同）183 萬2,714 元[ 計算式：6,225,600x（5+324/365
      ）x5％＝1,832,714]，另原告就系爭第299-3 地號土地原
      可於94年6 月17日領取地價補償費149 萬9,646 元，原告
      就此部分所受損害為31萬1,844 元[ 計算式：1,499,646x
      （4+58/365）x5％＝311,844]。又因原告於98年8 月13日
      向本院領回款項數額為783 萬7,532 元，扣除系爭5 筆土
      地地價補償費共722 萬5,246 元（計算式：6,225,600+1,
      499,646 ＝7,225,246 ）後，尚餘11萬2,286 元，應係提
      存之利息，故原告因被告所為假扣押受有之損失應加上前
      開提存利息，共計為203 萬2,272 元（計算式：1,832,71
      4+311,844-11 2,286＝2,032,272 ）。
（二）本案訴訟雖於97年1 月17日確定，因原告於假扣押執行程
      序中曾多次向本院提出撤銷超額查封之聲請及聲明異議，
      均遭本院駁回，故原告未向本院提出領取案款之聲請，於
      98年8 月3 日收受本院執行處所發領款通知函後，始於98
      年8 月13日領取款項，故原告主張損害之時間為原告原可
      領取地價補償費之日起至98年8 月13日原告領回遭假扣押
      款項之日止，應有理由。
三、被告所有系爭11號房屋因火災而受有損害，係因未依相關法
    定規定建築為防火建築物，且外牆所設置之開口不符合防火
    門窗構造等可歸責於己之事由所致，且原告僅為系爭15號廠
    房所有人，並非實際使用人，火災發生與原告無關，此由被
    告提起之本案訴訟業經全部敗訴判決確定，足認被告之本案
    請求不當，被告並無正當權利，卻以假扣押手段查封系爭5
    筆土地聲請假扣押，致原告受有損害，原告自得依民法第18
    4 條第1 項前段、第185 條第1 項前段之規定，請求被告2
    人對原告因前揭假扣押所受之損害負連帶損害賠償責任。又
    系爭假扣押裁定業經被告依民事訴訟法第530 條第3 項規定
    聲請撤銷，本院以99年度裁全聲字第107 號裁定准許在案，
    而原告所受損害與被告所為假扣押執行之行為間確有因果關
    係，原告自得依民事訴訟法第531 條第1 項規定請求被告負
    損害賠償責任。
四、依最高法院96年度台上字第1261號民事判決揭示，依民事訴
    訟法第531 條第1 項、第529 條第4 項、第530 條第3 項請
    求損害賠償，並無民法第197 條第1 項2 年消滅時效之適用
    。依最高法院98年度台上字第1658號、66年度台上字第851
    號民事判決要旨，關於原告請求相當法定利息之賠償，於法
    有據。本案訴訟雖於97年1 月17日確定，但因原告於系爭假
    扣押執行程序中多次提出撤銷超額查封之聲請及聲明異議，
    均遭駁回，故原告於本案訴訟確定後，未立即聲請領回按款
    ，係於98年8 月3 日收受本院民事執行處領款通知後，始依
    通知期限內即98年8 月13日領取，故原告主張受損害之期間
    迄至98年8 月13日為止，應有理由。
五、雖本院99年度裁全聲字第107 號裁定未將原告列為相對人，
    但被告於99年6 月22日向臺灣高等法院提出99年度抗字第87
    6 號之答辯狀，即主張係撤銷系爭假扣押裁定，且客觀上，
    其二人亦已於98年1 月8 日向本院具狀撤回系爭假扣押裁定
    之聲請，縱因誤用「撤回」，致本院未為撤銷系爭假扣押之
    裁定，但解釋上應可認已符合民事訴訟法第53 0條第3 項之
    情形，且因民事訴訟法第531 條規定之立法目的係防止濫用
    假扣押之弊，被告本案訴訟之請求不當，原告因被告不當假
    扣押而受有前開損害，故應從寬認定本件已符合民事訴訟法
    第530 條第3 項所定「債權人聲請撤銷假扣押裁定」之情形
    ，原告應可依民事訴訟法第531 條第1 項規定或類推適用此
    項規定請求被告連帶賠償。
六、聲明：（一）被告應連帶給付原告203 萬2,272 元，及自起
    訴狀繕本送達翌日起至清償日止，按週年利率百分之五計算
    之利息；（二）願供擔保請准宣告假執行。
貳、被告則以：
一、民事訴訟法第531 條第1 項規定係特殊類型之侵權行為，應
    適用或準用民法第197 條2 年時效消滅之規定，被告於97年
    5 月19日以台北法院郵局服務台第266 號存證信函催告原告
    行使權利，經原告於97年5 月23日收受在案，被告於100 年
    2 月間始起訴，已罹於時效消滅。
二、縱認原告主張民法第531 條第1 項請求權不適用民法第197
    條規定，並未罹於時效消滅，因被告聲請假扣押並無自始不
    當，原告請求亦無理由。本件火災係肇因於原告以無防火時
    效之石綿瓦搭蓋廠房2 樓違章建築之牆壁及屋頂，亦未設置
    消防栓及自動灑水設備，其設置廠房時未盡相當義務，且不
    符合建築技術規則相關規定，並違法在法定空地上搭蓋違章
    建築佔據防火巷，妨礙消防隊救火，並放任印保公司及世印
    公司在廠房內堆置大量易燃物，電線亦年久失修，導致印保
    公司之員工91年8 月28日離開廠房時未切斷電源，電線短路
    而起火，延燒至系爭11號房屋，起火原因、火勢擴大原因及
    延燒原因均可歸責於原告，故原告應就被告損害負連帶賠償
    責任，則被告聲請假扣押並無自始不當。
三、原告固主張因無法立即領取地價補償費，而生有國庫提存利
    息與民法第203 條法定利息差額之損害，惟地價補償費既因
    提存而生有法定孳息，對原告並無生損害之可能，且民法第
    203 條規定係適用於給付遲延情形，不適用損害賠償之計算
    ，故原告主張並無依據，應不可採，另近5 年來臺灣實際上
    利息低於5 ％，原告主張以年息5 ％計算，亦屬過高。另依
    民事訴訟法第530 條第1 項規定，原告於本案訴訟確定後即
    可聲請撤銷假扣押，領取地價補償費，惟原告怠為行使權利
    ，所生損害與被告無涉等語置辯。
四、聲明：（一）原告之訴駁回；（二）如受不利判決，願以現
    金或等面額之金融機構無記名可轉讓定期存單為擔保，請准
    宣告免為假執行。
參、兩造不爭執之事實（見本院100 年11月16日筆錄）：
一、被告係以訴外人世印公司、印保公司承租原告坐落新北市汐
    止區○○○ 路381 巷15號之廠房，因該廠房於91年8 月28日
    晚間大火，延燒至被告黃明華所有坐落同巷11號2 樓、被告
    黃明達所有坐落同巷11號3 、4 樓之建築物，致被告所有廠
    商受有財物損失約1,000 萬元為由，主張原告與訴外人世印
    、印保公司有民法第185 條第1 項前段之共同過失不法侵害
    被告權利，應負連帶損害賠償責任，向本院聲請對原告、世
    印公司、印保公司所有財產在1 千萬元之範圍內為假扣押，
    本院以91年度裁全字第4434號裁定准予被告以400 萬元或等
    值之定期存單為債務人為假扣押，原告對前揭假扣押裁定並
    未提起抗告。
二、被告依本院91年度裁全字第4434號裁定，提存彰化銀行無記
    名可轉讓定期存單400 萬元（本院91年度存字第2276號提存
    書）。
三、被告提存後，向本院聲請以91年度執全字第1759號扣押世印
    公司、印保公司、原告等債務人之財產，包含債務人對第三
    人之存款債權、對債務人所有不動產為查封登記，其中，於
    91年10月14日以收件汐地字第201150號對原告所有坐落「新
    北市○○區○○段社后頂小段第296-12（限制範圍6/14）、
    299 （限制範圍10/14 ）、299-3 （限制範圍10/14 ）、29
    9-7 （限制範圍10/14 ）、299-11（限制範圍10/14 ）地號
    之土地（下稱系爭5 筆土地）為查封登記」。
四、依新北市政府函知原告，關於：
（一）原告所有坐落「新北市○○區○○段社后社后頂小段第29
      6-12（限制範圍6/14）、299 （限制範圍10/14 ）、299-
      7 （限制範圍10/14 ）、299-11（限制範圍10/14 ）地號
      土地之徵收補償費622 萬5,600 元，係於92年9 月24日辦
      理發放。
（二）原告所有坐落「台北縣汐止區○○段社后頂小段第299-3
      （限制範圍10/14 ）地號土地之徵收補償金149 萬9,646
      元係於94年6 月17日辦理發放。
五、被告提起確認印保公司對第三人明台保險公司有保險金債權
    之訴，原告為參加人，經臺灣台北地方法院以92年度保險字
    第43號民事判決確認印保公司對明台保險公司有保險金債權
    589 萬4,067 元，本件被告不服提起上訴，經臺灣高等法院
    以93年度保險上字第66號判決駁回上訴確定，原告為受告知
    人。
六、被告於前揭假扣押執行程序提出財團法人中華民國企業技術
    鑑定委員會就被告前揭不動產因火災所需之修復金額為1,39
    2 萬元。
七、
（一）臺灣土地銀行板橋分行以94年10月25日以橋代字第094000
      1262號函覆原告所有坐落「新北市○○區○○段社后頂小
      段第299-3 （限制範圍10/14 ）地號土地之徵收補償費14
      9 萬9,646 元及加成補償費（利息801 元）共150 萬447
      元解繳至本院，於94年11月3 日入庫（本院3793號民事強
      制執行案款收據）。
（二）臺灣土地銀行板橋分行以94年12月7 日以橋代字第094000
      1422號函覆原告所有坐落「新北市○○區○○段社后社後
      頂小段第296-12（限制範圍6/14）、299 （限制範圍10/1
      4 ）、299-7 （限制範圍10/14 ）、299-11（限制範圍10
      /14 ）地號土地之徵收補償費622 萬5,600 元及利息4 萬
      1,076 元，共626 萬6,676 元解繳至本院，於94年12月15
      日入庫（本院3906號民事強制執行案款收據）。
（三）本院於95年2 月9 日以受取人為被告2 人，扣除提存費60
      元，將776 萬7,063 元以95年度存字第393 號辦理提存。
八、被告對本件原告、訴外人世印公司、印保公司所提侵權行為
    損害賠償事件，經本院於91年度重訴字第709 號判決駁回原
    告（即本件被告）之訴，提起上訴後，臺灣高等法院以95年
    度重上字第55號上訴駁回，97年1 月17日確定。
九、
（一）被告於97年5 月19日以存證信函催告原告就扣押提存物行
      使權利，原告於同日收受送達。
（二）被告於98年2 月24日、98年12月30日再以存證信函催告原
      告就扣押提存物行使權利，原告有收受送達。
十、
（一）被告聲請【撤回】對原告假扣押執行之聲請狀，於97年9
      月25日具狀到本院。
（二）被告聲請【撤回】對原告、世印公司、印保公司假扣押執
      行之聲請狀，於98年1 月8 日具狀到本院。
（三）被告於98年7 月29日以假扣押本案訴訟已終結，請求對本
      院91年度執全字第1759號假扣押執行程序【撤回】，有執
      行筆錄在案。
（四）被告於99年6 月2 日具狀【撤銷】訴外人世印公司、印保
      公司之假扣押裁定，本院於99年7 月19日以99年度裁全聲
      字第107 號裁定後，被告復於100 年1 月13日撤回前揭聲
      請。
十一、本院提存所於98年6 月4 日將本院95年度存字第393 號提
      存金額及利息，共計783 萬7,532 元解入本院執行處，原
      告於98年8 月13日全數領取完畢。
十二、被告聲請本院返還擔保金，經本院於99年4 月30日以99年
      度聲字第276 號裁定准予被告依本院91年度存字第2276號
      提存之彰化銀行可轉讓定期存單400 萬元，准予返還，原
      告不服抗告，經臺灣高等法院以99年度抗字第876 號駁回
      抗告確定。
十三、訴外人印保公司負責人陳英華、業務經理連雲殿所涉公共
      危險一案，經臺灣士林地方法院檢察署檢察官以94年度偵
      續字第5 號、95年度偵字第5694號提起公訴後，經本院以
      95年度訴字第569 號判決訴外人2 人無罪，上訴後，嗣經
      臺灣高等法院以98年度上易字第2377號上訴駁回確定。
肆、爭執事項（見本院100 年11月16日筆錄）：
一、本件被告對原告聲請假扣押裁定是否有自始不當而撤銷之情
    ？
二、原告依民法第184 條第1 項前段、第185 條第1 項前段及民
    事訴訟法第530 條第3 項、第531 條第1 項請求是否有據？
    民事訴訟法第530 條第3 項撤銷型態，是否限於該假扣押之
    聲請自始不當？
三、被告未對原告聲請撤銷假扣押裁定，僅聲請撤回假扣押執行
    程序，是否該當於民事訴訟法第530 條第3 項或同法第531
    條第1 項之規定或得否類推適用前揭規定？
四、本件是否適用侵權行為之2 年短期時效或民法第125 條之15
    年時效？
五、原告主張所受損害金額之計算是否正確、有理？損害額之計
    算期間為何？原告對於損害之擴大是否與有過失？
伍、本院判斷
一、被告對原告聲請假扣押裁定，並非有自始不當而撤銷之情，
    按民事訴訟法第531 條所謂假扣押裁定因自始不當而撤銷，
    係專指對於假扣押裁定抗告，經抗告法院依命假扣押時客觀
    存在之情形，認為不應為此裁定而撤銷之情形而言，【若係
    因本案訴訟敗訴確定而撤銷該裁定，僅屬因命假扣押以後之
    情事變更而撤銷，尚非該條所謂因自始不當而撤銷】（參照
    吳明軒著，中國民事訴訟法下冊，93年9 月修訂6 版，第16
    47頁，最高法院67年台上字第1407號判例要旨參照），準此
    ，系爭假扣押裁定，既未經抗告法院廢棄原裁定而生自始不
    當之情，縱有本案訴訟敗訴確定之情，亦無從認定系爭假扣
    押裁定有何自始不當。
二、原告主張適用或類推適用民事訴訟法第530 條第3 項、第53
    1 條第1 項之規定，於法未合
（一）按假扣押之裁定，債權人得聲請撤銷之。民事訴訟法第53
      0 條第3 項固定有明文。然所謂「撤銷假扣押裁定」，其
      撤銷之客體為假扣押裁定，一經撤銷，其假扣押裁定失其
      效力，亦即執行名義歸於消滅。而「撤銷假扣押」，撤銷
      之客體為假扣押之執行行為，經撤銷後，僅假扣押之執行
      行為失其效力而已，據為執行名義之假扣押裁定依然存在
      （參照吳明軒著，前揭書，第1637頁）。又參照民事訴訟
      法第530 條第3 項前揭規定，債權人得聲請撤銷之客體應
      為「假扣押裁定」，而非「假扣押行為或程序」，準此，
      查本件被告於97年9 月25日向本院具狀撤回91年度執全字
      第1759號對債務人即本件原告假扣押執行之聲請，此有撤
      回狀在卷可按（本院91年度執全字第1759號卷2 ），撤回
      （撤銷）之客體係假扣押行為，而非系爭假扣押裁定，此
      由本院未裁定撤銷系爭假扣押裁定，顯見本件並非被告主
      動聲請撤銷系爭假扣押裁定，另斟酌本院99年度裁全聲字
      第107 號案，被告於99年6 月2 日具狀到院，亦僅將訴外
      人世印公司、印保公司列為相對人，聲請撤銷系爭假扣押
      裁定，亦經調閱前開案卷無訛，益徵被告並未主動聲請撤
      銷對原告之系爭假扣押裁定，因此，原告主張本件有民事
      訴訟法第530 條第3 項規定之適用，難謂有據。
（二）雖被告以與原告間之侵權行為損害賠償事件，業經判決確
      定，並於訴訟終結後，定20日以上之期間催告原告行使權
      利而未行使為由，聲請返還本院91年度存字第2276號提存
      擔保物，經本院以99年度聲字第276 號裁定准許，原告不
      服提起抗告後，被告固於99年6 月22日向臺灣高等法院99
      年度抗字第876 號事件具狀提出民事答辯狀，陳稱「相對
      人（即被告）亦已撤銷假扣押之【聲請】及【裁定】，並
      催告抗告人行使權利」等語，復於99年6 月25日具狀陳報
      「相對人（即被告）已撤銷假扣押裁定以及撤回假執行之
      證明文件如附件」，並檢附前揭97年9 月25日撤回本院91
      年度執全字第1759號對原告假執行聲請之撤回狀為證，此
      有答辯狀、陳報狀、附件在卷可參（附於前揭抗告卷第16
      、24、26頁、詳見原證9 ），嗣經臺灣高等法院以99年度
      抗字第876 號駁回抗告等情，業經本院調閱前開案卷查核
      屬實，然債權人依民事訴訟法第530 條第3 項聲請撤銷假
      扣押裁定，與同法第104 條第1 項第1 款供擔保原因之消
      滅，係屬二事，除有供擔保原因消滅之情形外，債權人不
      得僅以假扣押裁定業經法院依其聲請撤銷，據以聲請返還
      其為假扣押執行所供之擔保（參照吳明軒著，前揭書，第
      1643頁），此外，前揭本院99年度聲字第276 號、臺灣高
      等法院99年度抗字第876 號裁定准許被告領取擔保物，乃
      審究被告以民事訴訟法第104 條第1 項第3 款為由聲請准
      許領取擔保物，於法是否有據，此與被告究係撤回系爭假
      扣押裁定或系爭假扣押程序無涉，何況，該案審酌撤回假
      扣押執行與同法第104 條第1 項第3 款規定之「訴訟終結
      」相當（最高法院86年度台抗字第53號裁定參照），而裁
      定准許返還，換言之，縱被告誤引前揭撤回本院91年度執
      全字第1759號對原告假執行聲請為撤銷系爭假扣押裁定之
      意，亦與前揭被告向本院聲請返還擔保物之認定無關，因
      此，原告徒憑前揭答辯狀、陳報狀，即認被告所為前揭撤
      回系爭假執行行為，主觀上即為撤銷系爭假扣押裁定之意
      ，據以主張有類推適用民事訴訟法第530 條第3 項規定之
      餘地，尚嫌速斷。
（三）復參以民事訴訟法第531 條規定之目的，在於防止債權人
      濫行假扣押，再任意撤銷假扣押裁定，若債權人聲請撤銷
      假扣押裁定，均應負責損害賠償，顯與假扣押制度在於保
      全強制執行之本旨相悖，且不符合民事訴訟法第531 條之
      立法目的，況債權人聲請撤銷假扣押之原因不一，其本案
      請求或因債務人清償、抵銷等事由而消滅，或經本案判決
      認其請求權不存在等等，設若相同之原因事實，如由債務
      人聲請撤銷假扣押，僅能依民法侵權行為有關規定請求債
      權人賠償損害，並應就債權人之故意、過失負舉證責任，
      反之，如由債權人主動撤銷假扣押裁定，則應依民事訴訟
      法第531 條之規定負損害賠償責任，且不以債權人有故意
      或過失為要件，殊非公平。因此應限縮解釋為債權人顯無
      正當請求權而任意聲請假扣押，再予撤銷假扣押之情形始
      有其適用，至債權人因假扣押原因消滅或其他命假扣押之
      情事變更而主動聲請假扣押裁定者，應不在適用之列（司
      法院88年4 月法律座談會決議、臺灣高等法院97年度重上
      第516 號判決參照），再按侵權行為固以故意或過失侵害
      他人之權利為成立要件，惟關於假扣押裁定，因自始不當
      而撤銷，或因民事訴訟法第529 條第2 項及第530 條第3
      項之規定而撤銷者，債權人應賠償債務人因假扣押或供擔
      保所受之損害，同法第531 條定有明文，故債權人所負此
      項賠償損害責任，乃本於假扣押裁定撤銷之法定事由而生
      ，債務人賠償請求權之成立，即不以債權人之故意或過失
      為要件。至債權人對於分配表聲明異議，並對於他債權人
      起訴雖受敗訴判決，但法律上既無該聲明異議人應賠償他
      債權人因此所受損害之明文規定，則該他債權人對於聲明
      異議人如請求損害賠償，惟得依民法侵權行為之法則辦理
      ，亦即對於聲明異議人之有故意或過失應負證明之責（最
      高法院58年台上字第1421號判例可稽），準此，債權人依
      民事訴訟法第531 條第1 項之規定所負之損害賠償責任，
      乃本於假扣押裁定撤銷之法定事由而生，因課以損害賠償
      責任，不以債權人之故意或過失為要件，而負有較重之損
      害賠償責任，因此，適用前揭規定，應採取限縮解釋及嚴
      格適用，從而，原告此部分請求既非因被告撤銷假扣押裁
      定之法定事由所油生，即與民事訴訟法第530 條第3 項、
      第531 條第1 項構成要件明顯有間，設若原告有因被告所
      為系爭假扣押程序（行為）受有損害，仍無礙其依侵權行
      為法則起訴請求，自屬當然，並無類推適用民事訴訟法第
      530 條第3 項之必要，易言之，原告主張因假扣押程序所
      受損害，請求損害賠償，並非因法律規定有所不完備或漏
      洞，而有類推適用民事訴訟法第530 條第3 項之必要，故
      原告此部分主張，難謂有據。
三、原告依民法第184 條第1 項前段、第185 條第1 項前段之規
    定，就被告對原告因前揭假扣押所受之損害賠償請求權，業
    已罹於2 年消滅時效
（一）按民法第197 條第1 項所謂請求權人知有損害，非僅指單
      純知有損害而言，其因而受損害之他人行為係屬侵權行為
      ，亦須一併知之，若僅知受損害及行為人，而不知其行為
      係屬侵權行為，則無從本於侵權行為請求賠償，時效即無
      從進行。因假扣押或假處分而受損害之人，在本案訴訟判
      決確定加以認定前，既尚未確知債權人聲請假扣押或假處
      分之行為係屬侵權行為，自無從本於侵權行為請求賠償，
      故其本於侵權行為請求賠償之消滅時效，應自本案判決確
      定時起算（最高法院85年度台上字第2923號判決要旨參照
      ）。
（二）查系爭假扣押裁定之本案判決（即臺灣高等法院95年度重
      上字第55號民事判決）已於97年1 月17日確定，此有原告
      提出之原證2 判決書及確定證明書在卷可按（本院卷第17
      至39頁），揆諸前揭判決要旨，原告關於系爭假扣押程序
      所受損害，對被告所生之侵權行為損害賠償請求權，應自
      97年1 月17日起算至明，而原告遲至100 年2 月18日始向
      本院提起本件侵權行為損害賠償訴訟，此有起訴狀載本院
      收文章可明，顯已逾民法第197 條第1 項之2 年消滅時效
      ，因此，被告抗辯本件侵權行為損害賠償請求權已逾2 年
      消滅時效為有理由。
（三）至被告為向本院聲請返還91年度存字第2276號擔保物，而
      先後於97年5 月19日、98年2 月24日、98年12月30日以存
      證信函定20日以上催告原告就提存擔保物行使權利，此有
      存證信函在卷可憑（被證1 、原證10、11，本院卷第83、
      142 至143 頁），然並不生任何中斷消滅時效之效果，因
      此，仍應自97年1 月17日起算本件侵權行為請求權時效甚
      明。
四、從而，本件原告主張依民法第184 條第1 項前段、第185 條
    第1 項前段及民事訴訟法第530 條第3 項、第531 條第1 項
    等規定，請求被告應連帶給付原告203 萬2,272 元，及自起
    訴狀繕本送達翌日起至清償日止，按週年利率百分之五計算
    之利息，為無理由，應予駁回。又原告之訴既經駁回，其假
    執行之聲請亦失所附麗，應併予駁回。
五、本件判決基礎已臻明確，兩造其餘之攻擊防禦方法及訴訟資
    料經本院斟酌後，核與判決不生影響，無一一論述之必要，
    併予敘明。
六、據上論結，原告之訴為無理由，依民事訴訟法第78條判決如
    主文。
中    華    民    國   100    年    11    月    30    日
                  民事第二庭  法  官  黃欣怡
以上正本係照原本作成。
如對本判決上訴，應於判決送達後20日內向本院提出上訴狀，若
委任律師提起上訴者，應一併繳納上訴審裁判費，否則本院得不
命補正逕行駁回上訴。
中    華    民    國   100    年    12    月    5     日
                              書記官  游意婷